【裁判字號】    90,易,508
【裁判日期】    901119
【裁判案由】    竊盜
【裁判全文】
臺灣花蓮地方法院刑事判決                            九十年度易字第五八號
    公  訴  人  臺灣花蓮地方法院檢察署檢察官
    被      告  乙○○
右列被告因竊盜案件，經檢察官提起公訴（九十年度偵字第二一００、二０九九號）
，本院判決如左：
    主  文
乙○○連續竊盜，處有期徒刑柒月。
    事  實
一、乙○○曾因犯竊盜、恐嚇等案件，經本院分別判處有期徒刑六月、四月確定，並
    執行完畢（均不構成累犯），最近一次因犯竊盜罪，經本院判處拘役五十日確定
    ，甫於民國八十九年三月三日執行完畢，仍不知悔改，在其因長期飲酒，腦部神
    經系統受酒精長期影響而造成器質性精神病，致其知覺、判斷能力顯比一般人減
    弱之情形下，竟基於意圖為自己不法所有之概括犯意，先於九十年一月二十日下
午三時十分許，在花蓮市○○路一八二之一號前，見丙○○所有車號ＨＥＣ－七
    四八號重型機車之機車鑰匙插在車上，而徒手竊取該車，得手後，正欲騎乘該車
    離去時，為丙○○發現，而報警當場查獲；又於同年月二十四日下午三時五十分
    許，在花蓮市○○○○街六號前，徒手竊取甲○○所有，放在該處門口鞋架上皮
    鞋一雙，得手後，隨即在花蓮市○○○○街與國富十四街口，為警查獲。
二、案經花蓮縣警察局花蓮分局報請臺灣花蓮地方法院檢察署檢察官偵查起訴。
    理  由
一、訊據被告乙○○矢口否認有右揭竊盜犯行，辯稱：其沒有偷機車及皮鞋，係被陷
    害的等語。經查被告於警訊中坦承竊取機車之犯行，於偵查中亦坦承有竊取皮鞋
    之犯行，核與被害人丙○○於警訊中陳述之情節相符。證人甲○○亦證稱：其皮
    鞋一般均放在門外鞋架上，其不知道鞋子何時掉的，但警察在農曆一月二日有通
    知其領回等語。是被告所辯，顯不可採。此外，復有贓證物品認領保管收據及代
    保管條各一紙附卷可稽。本件事證明確，被告犯行，堪予認定。
二、核被告所為，係犯刑法第三百二十條第一項竊盜罪。其先後二次犯行，時間緊接
    ，所犯構成要件相同之罪，顯係基於概括犯意為之，應依連續犯之規定，論以一
    罪，並加重其刑。又被告之精神狀態經國軍花蓮總醫院鑑定結果，認被告自國中
    畢業即開始有飲酒或酗酒之習慣，約十年之後即開始出現被害妄想、被跟蹤妄想
    及聽幻等精神病症狀，且上述症狀皆於飲酒後嚴重度加劇，容易產生混亂行為，
    故於八十六年及八十七年年後二次至國軍總醫院住院治療，之後不定期門診追蹤
    ，被告腦部神經系統顯然受酒精長期之影響而造成器質性精神病，綜觀乙○○八
    十八年、八十九年兩年期間，所涉三次竊盜案大都於飲酒後造成其判斷力及認知
    功能下降而產生之司法案件，且常自認非偷竊，故其行為明顯受上述病情影響，
    屬精神耗弱範圍等情，有該院九十年二月五日函附之鑑定報告書一份附卷可參，
    足見本件被告行為時之精神，尚非處於對外界事物全然缺乏知覺理會及判斷作用
    ，而無自由決定意思能力之狀態，惟被告當時既對外界事務之判斷能力，較普通
    人之平均程度顯然減退，其行為時即係處於精神耗弱狀態，依刑法第十九條第二
    項規定減輕其刑，並先加後減之。爰審酌被告曾因犯竊盜、恐嚇等案件，經本院
    分別判處有期徒刑六月、四月確定，並執行完畢（均不構成累犯），最近一次因
    犯竊盜罪，經本院判處拘役五十日確定，甫於八十九年三月三日執行完畢，此有
    台灣高等法院被告全國前案紀錄表一份在卷可稽，其仍不知悔改，復犯本件竊盜
    犯行，犯罪之動機、手段、次數、所生之危害，及事後否認犯行等一切情狀，量
    處如主文所示之刑。
據上論結，應依刑事訴訟法第二百九十九條第一項前段，刑法第五十六條、第三百二
十條第一項、第十九條第二項，罰金罰鍰提高標準條例第一條前段，判決如主文。
本案經檢察官李子春到庭執行職務
中      華      民      國    九十      年     十一     月     十九     日
                              臺灣花蓮地方法院刑事庭
                                  法    官  李世華
右正本證明與原本無異。
如對本判決不服，應於送達後十日內，向本院提出上訴狀。（應抄附繕本）
                                  法院書記官
中      華      民      國    八十四        年    一    月    十一    日
附錄本判決論罪之法律條文
刑法第三百二十條：
意圖為自己或第三人不法之所有，而竊取他人之動產者，為竊盜罪，處五年以下有期
徒刑、拘役或五百元以下罰金。
意圖為自己或第三人不法之利益，而竊佔他人之不動產者，依前項之規定處斷。
前二項之未遂犯罰之。


司法院資訊處製作；財團法人民間司法改革基金會備份。
